【裁判字號】    98,簡上,156
【裁判日期】    980331
【裁判案由】    竊盜
【裁判全文】
臺灣高雄地方法院刑事判決             98年度簡上字第156號
上  訴  人
即  被  告  甲○○
上列上訴人因被告竊盜案件，不服本院高雄簡易庭民國98年2 月
10日97年度審簡字第6125號第一審簡易判決（聲請簡易判決處刑
案號：臺灣高雄地方法院檢察署97年度偵字第26922 號），提起
上訴，嗣因被告就被訴事實均為有罪之陳述，本院管轄之第二審
合議庭改依簡式審判程序審理，判決如下：
    主  文
上訴駁回。
甲○○緩刑貳年。
    事  實
一、緣甲○○與丙○○係男女朋友關係，2 人同居於高雄市鼓山
    區○○○路1463號10樓。甲○○因不滿丙○○與其他男子飲
    酒，竟意圖為自己不法之所有，於民國（下同）97年9 月11
    日凌晨0 時30分許，在上址，徒手竊取丙○○所有置放該處
    房間衣櫃之日幣現金1,711 萬元（合約新臺幣580 多萬元；
    起訴書誤載為日幣現金1,850 萬元，應予更正）及新臺幣28
    萬8,800 元得逞，嗣為丙○○發覺後報警處理，經警於97年
    9 月17日下午5 時許，在上址當場查獲，並由甲○○身上起
    獲日幣現金1,711 萬元及新臺幣26萬2,700 元。
二、案經丙○○訴由高雄市政府警察局鼓山分局報告臺灣高雄地
    方法院檢察署檢察官偵查起訴。
    理  由
壹、程序部分：
    本件被告所犯為死刑、無期徒刑、最輕本刑為3 年以上有期
    徒刑以外之罪，其於本院審理程序進行中，就被訴事實為有
    罪之陳述，經審判長告知簡式審判程序之旨，並聽取當事人
    之意見後，本院合議庭裁定進行簡式審判程序。又因本件改
    行簡式審判程序之故，故無傳聞法則之適用，合先敘明。
貳、實體部分：
一、訊據被告甲○○對上開犯罪事實坦承不諱（見院二卷第22頁
    ），核與告訴人丙○○及證人方建程於警詢中之證述相符（
    見警卷第11至20頁）；復有扣押筆錄、扣押物品目錄表、贓
    物認領保管單各1 份、監視器翻拍照片3 張及現金照片1 張
    等件在卷可稽（見警卷第21至27頁），足認被告之自白確與
    事實相符。是本件事證明確，被告之犯行堪以認定。
二、核被告甲○○所為，係犯刑法第320 條第1 項之竊盜罪。原
    審認被告罪證明確，因而適用刑法第320 條第1 項、第41條
    第1 項前段、刑法施行法第1 條之1 規定，並審酌被告不思
    正途賺取金錢，竊取他人之金錢，侵害被害人之財產法益，
    共計約新臺幣5,888,800 元，犯罪所生損害匪淺，又所竊財
    物除已花用之26,100元外，餘業經被害人領回，犯罪所生損
    害已稍有減輕等一切情狀，量處有期徒刑6 月，並諭知易科
    罰金之折算標準。經核原判決認事用法均無不合，量刑亦屬
    允當，被告上訴意旨以伊並無不法所有之意圖、已與告訴人
    成立和解云云，指摘原判決不當，非有理由，應予駁回。
三、末查，被告甲○○曾犯傷害罪，經本院以86年度易字第8946
    號判決判處有期徒刑4 月，被告不服提起上訴，經臺灣高等
    法院高雄分院以87年上易字第501 號判決上訴駁回，緩刑3
    年確定，然因緩刑期滿，而緩刑之宣告未經撤銷，其刑之宣
    告失其效力，是其未曾受有期徒刑以上刑之宣告等情，有臺
    灣高等法院被告前案紀錄表在卷可憑。本院考量被告因一時
    不慎，偶罹刑典，犯後並與被害人達成和解，有和解書1 紙
    存卷可查（見院二卷第28頁），且告訴人丙○○於本院審理
    時當庭表示願意原諒被告，不再追究之情（見院二卷第25頁
    ），並斟酌被告與告訴人係事實上夫妻關係，經此事件，關
    係亟待重建修補，及被告事後坦承犯行，已見悔意，信經此
    刑之宣告後，應知所警惕而無再犯之虞，是認所宣告之刑以
    暫不執行為適當，爰併予宣告緩刑2 年，以啟自新。
據上論斷，依刑事訴訟法第455 條之1 第1 項、第3 項、第368
條、第273 條之1 第1 項，刑法第74條第1 項第1 款，刑法施行
法第1 條之1 ，判決如主文。
本案經檢察官乙○○到庭執行職務。
中    華    民    國    98    年    3     月    31    日
                  刑事第二庭   審判長法  官  林水城
                                     法  官  施盈志
                                     法  官  羅立德
以上正本證明與原本無異。
不得上訴。
中    華    民    國    98    年    3     月    31    日
                                     書記官  賴朱梅
附錄本案論罪科刑法條全文：
刑法第320條第1項
意圖為自己不法之所有或第三人不法之所有，而竊取他人之動產
者，為竊盜罪，
處5年以下有期徒刑、拘役或500元以下罰金。


司法院資訊處製作；財團法人民間司法改革基金會備份。
